臺灣臺北地方法院民事裁定　九十一年度簡抗字第五二號
　　抗　告　人　甲○○
　　相　對　人　三喜才實業股份有限公司
　　法定代理人　陳信圭
右當事人間請求返還簽約金等事件，抗告人對於民國九十一年九月廿六日本院台北簡
易庭九十一年度北簡字第一二八０七號裁定提起抗告，本院裁定如左：
    主      文
抗告駁回。
抗告費用由抗告人負擔。
    理      由
一本件抗告意旨略以：「依照消費者保護法第四十七條規定：消費訴訟得由消費關係
  發生地之法院管轄。請法官將本件由台中地方法院轉回台北地方法院承辦。」相對
  人則以「依據與原告所簽定之合約內容，管轄法院為台中地方法院，亦即經交易雙
  方同意之管轄法院為台中地方法院。」
二本件抗告人於九十一年七月十二日起訴請求相對人給付新台幣（下同）十萬四千三
  百六十九元，於解決期限內必需退還全部總額，其事實及理由欄記載「原告於六月
  廿四日簽定生前契約給被告十萬四千三百六十九元，依照法律條款規定，審核期限
  內，公司必需退還顧客全部總額，並立有簽收單據及生前契約書，但本人的契約書
  至今尚未收到，請鈞院命被告提出該契約書即明，且該公司所立契約書有漏洞之處
  ，有違反法律誠信簽訂條款，本人於簽訂契約書期限內，要求解決，經一再告之，
  難以協調認同，為之檢附簽收據影本、公司信件影本及存證信函影本各一份，狀請
  判決如訴之聲明。」
三消費者保護法第四十七條規定：「消費訴訟，得由消費關係發生地之法院管轄。」
  所謂消費訴訟，依消費者保護法第二條第五款之規定，指因消費關係而向法院提起
  之訴訟，而消費關係，係指消費者與企業經營者間就商品或服務所發生之法律關係
  ，本件自抗告人起訴狀內容觀之，尚難認係屬消費訴訟。縱認本件係消費訴訟，然
  民事訴訟法第二十四條第一項前段規定「當事人得以合意定第一審管轄法院。」本
  件依相對人所提出兩造簽定之「鍾愛一生專案契約書（Ａ型）五年期」第五條第五
  項約定「若有未盡之事宜，經由甲、乙、丙雙方另行協商訂定之，三方並同意以台
  中地方法院為第一管轄法院。」可知兩造間有以台灣台中地方法院為第一審管轄法
  院之合意，即應由台灣台中地方法院管轄。
四按訴訟之全部或一部，法院認為無管轄權者，依原告聲請或依職權以裁定移送其管
  轄法院，民事訴訟法第二十八條第一項定有明文。本件兩造已合意由台灣台中地方
  法院管轄，依民事訴訟法第二十四條之規定，應由台灣台中地方法院管轄。原審法
  院裁定將本件移送台灣台中地方法院，並無不合。抗告意旨求為廢棄原裁定，並無
  理由，應予駁回。
五據上論結，本件抗告為無理由，爰依民事訴訟法第四百三十六條之一第三項、第四
  百九十二條第一項、第九十五條、第七十八條，裁定如主文。
中　　　華　　　民　　　國　　　九十一　　　年　　十二　　月　　廿五　　日
　　　　　　　　　　　　　　　　　民事第四庭審判長法　　　官　　吳青蓉
　　　　　　　　　　　　　　　　　　　　　　　　　法　　　官　　張松鈞
　　　　　　　　　　　　　　　　　　　　　　　　　法　　　官　　周美雲
右為正本係照原本作成
本裁定不得抗告
中　　　華　　　民　　　國　　　九十一　　　年　　十二　　月　　廿六　　日
　　　　　　　　　　　　　　　　　　　　　　　　　書　記　官　王宜玲
